

PERFIL

Tengo 23 años, me caracterizo por ser muy creativo, curioso, con gran habilidad para aprender v adaptarme a nuevos desafíos, a mediados de 2022 decidí iniciar mi carrera en programación, actualmente me encuentro estudiando Desarrollo de Software en ISTEA v trabajando en la creación de proyectos con tecnologías MERN Stack v. NET

DATOS DE CONTACTO

•Celular: 11 3889 3315

Correo: ezequiel_bosco@hotmail.com ·Buenos Aires, Castelar ·Linkedin:https://www.linkedin.com/in/ezequielhosco-5925661hh/ GitHub: https://github.com/EzequielBosco

EXPERIENCIA LABORAL

Desarrollo Web Freelance (2023 - presente)

- · Sitios web / Landing Page / Ecommerce
- · Hosting SEO

Encargado de logística y transporte (mayo 2022 - noviembre 2022)

Ouiosco capital federal (Palermo)

- · Coordinar de la adquisición de mercancía · Encargado de transporte y entrega
- Auxiliar de ingeniero (2021 presente)

Agrimensura Bosco

- · Dibuio de planos Autocad
- · Mensuras / Estados Parcelarios / Propiedad Horizontal

Ezequiel Bosco

ESTUDIANTE DE DESARROLLO DE SOFTWARE

FORMACIÓN ACADÉMICA

Instituto Superior Tecnológico Empresarial Argentino (ISTEA)

Desarrollo de Software (2023 - presente)

Argentina Programa 2.0

Desarrollador Front-end (2023 - presente)

CoderHouse

Carrera Full-Stack Developer (2022 - presente) Curso de Python (septiembre 2022 - noviembre 2022)

Universidad de Morón

Arquitectura (2019 - 2021) - Incompleto

Instituto Inmaculada de Castelar

Bachiller en Economía y administración (2012 -2017)

COMPETENCIAS PROFESIONALES

Idiomas

Inglés - intermedio

Lenguaies de programación

- lavascrint
- Python
 - SOL Server

Tecnologías

- React Español - nativo • Git
- Html
- · Css
- Scss Bootstrap

Diango Herramientas complementarias

- Photoshop
- · Paquete de Microsoft Office